de: Frontstil: Kellerfalte; Doppelte Bundfalte; Flat Front; Quetschfalte; Einfache Bundfalte; Sonstige
el: Γραμμή μπροστινού μέρους: Πιέτα box; Διπλή πιέτα; Επίπεδο μπροστινό μέρος; Ανάποδη πιέτα; Μονή πιέτα; Άλλο
pl: Styl przodu: Kontrafałda; Podwójna zaszewka; Płaski przód; Fałda odwrócona; Pojedyncza zaszewka; Inny
sk-SK: Štýl prednej časti: Protizáhyb; Dvojitý záhyb; Plochý predok; Obrátený záhyb; Jeden záhyb; Iné
zh-TW: 褲前片樣式: 箱型褶; 雙褶; 無褶; 倒褶; 單褶; 其他
ja: フロントスタイル: ボックスプリーツ; ダブルプリーツ; フラットフロント; インバーテッドプリーツ; シングルプリーツ; その他
nl: Voorkant stijl: Stolpplooi; Dubbele plooi; Platte voorkant; Omgekeerde plooi; Enkele plooi; Anders
it: Stile della parte anteriore: Piega a cannone; Doppia pince; Senza pences; Piega baciata; Singola pince; Altro
bg-BG: Стил на предната част: Плоха; Двойна баста; Гладка предница; Обърната плоха; Единична баста; Друго
nb: Frontstil: Motfold; Dobbeltfold; Flat front; Invertert fold; Enkeltfold; Annet
ru: Стиль передней части: Встречная складка; С двумя защипами; Без защипов; Бантовая складка; С одним защипом; Другое
es: Estilo frontal: Tablón; Pliegue doble; Frente plano; Pliegue invertido; Pliegue simple; Otro
pt-PT: Estilo frontal: Prega fêmea; Prega dupla; Frente lisa; Prega macho; Prega simples; Outro
hr-HR: Prednji stil: Nasuprotni nabor; Dvostruki nabor; Ravna prednja strana; Preokrenuti nabor; Jednostruki nabor; Ostalo
sv: Frontstil: Motveck; Dubbla veck; Slät front; Inåtvänt veck; Enkelt veck; Övrigt
ro-RO: Stil frontal: Pliu plat; Pliu dublu; Față plată; Pliu inversat; Pliu simplu; Altele
cs: Přední styl: Krabicový záhyb; Dvojitý záhyb; Hladké přední díly; Obrácený záhyb; Jeden záhyb; Ostatní
pt-BR: Estilo frontal: Prega macho; Prega dupla; Frente plana; Prega invertida; Prega simples; Outro
hu: Elülső stílus: Szembehajtás; Dupla hajtásos; Hajtás nélküli; Fordított hajtás; Szimpla hajtásos; Egyéb
zh-CN: 前片款式: 箱形褶; 双褶; 无褶; 暗褶; 单褶; 其他
da: Frontdesign: Wienerlæg; Dobbeltlæg; Flad front; Omvendt læg; Enkeltlæg; Andet
tr: Ön stil: Kutu pile; Çift pileli; Düz ön; Ters pile; Tek pileli; Diğer
fi: Etuosan tyyli: Vastalaskos; Kaksinkertainen laskos; Sileä etuosa; Sisäänpäin käännetty laskos; Yksinkertainen laskos; Muu
th: สไตล์ด้านหน้า: จีบทวิส; จีบคู่; ไม่มีจีบ; จีบคว่ำ; จีบเดี่ยว; อื่นๆ
sl-SI: Sprednji slog: Škatlasta guba; Dvojna guba; Raven sprednji del; Obrnjena guba; Enojna guba; Drugo
en: Front style: Box pleat; Double pleat; Flat front; Inverted pleat; Single pleat; Other
fr: Style du devant: Pli creux; Double pli; Devant plat; Pli inversé; Pli simple; Autre
vi: Kiểu dáng phía trước: Ly hộp; Ly kép; Phẳng trước; Ly úp; Ly đơn; Khác
lt-LT: Priekinis stilius: Priešpriešinė klostė; Dviguba klostė; Plokščias priekis; Atvirkštinė klostė; Viena klostė; Kita
ko: 전면 스타일: 박스 플리츠; 더블 플리츠; 플랫 프런트; 인버티드 플리츠; 싱글 플리츠; 기타